臺灣高等法院臺南分院刑事裁定　　　　　 96年度聲字第776號
聲　請　人　臺灣高等法院臺南分院檢察署檢察官
抗　告　人　甲○○
即　受刑人
上列聲請人因受刑人違反槍砲彈藥刀械管制條例案件，聲請減刑
案件，本院於中華民國96年8月24日所宣示之裁定，有應更正部
分，本院裁定如下：
    主  文
原裁定主文更正為「甲○○所犯槍砲彈藥刀械管制條例之罪，有
期徒刑部分減為有期徒刑參月又拾伍日；併科罰金部分，減為罰
金新台幣柒萬伍仟元。有期徒刑部分如易科罰金以參佰元即新台
幣玖佰元折算壹日；罰金部分如易服勞役以銀元參佰元即新台幣
玖佰元折算壹日。」；理由第二項增列「中華民國96年罪犯減刑
條例第9條、修正前刑法第41條第1項。」
    理  由
一、按原審法院認為抗告有理由者，應更正其裁定，刑事訴訟法
    第408條第2項前段定有明文。
二、本件抗告意旨略以：抗告人前因違反槍砲彈藥刀械管制條例
    案件，經檢察官提起公訴，案經臺灣臺南地方法院以89年度
    訴字第692號判決有罪，後經抗告人上訴二審，再上訴最高
    法院，隨後發回更審，臺灣高等法院臺南分院以93年度重上
    更一字第271號判決有期徒刑7月，抗告人上訴最高法院上訴
    駁回確定。嗣經臺灣高等法院臺南分院以96年度聲減字第12
    00號減為有期徒刑3月又15日，併科罰金7萬5千元在案。茲
    以犯罪重本刑5年以下有期徒刑之罪，而受6個月以下有期徒
    刑或拘役之宣告者，得以新台幣1千元、2千元或3千元折算
    一日，易科罰金。刑法第41條定有明文。抗告人所犯之最為
    5年以下有期徒刑之罪，減刑後宣告應執行之刑為有期徒刑3
    月又15日，在六個月以下，依法得聲請易科罰金，因而聲請
    鈞院准予諭知易科罰金之折算標準等語。
三、本院經查，抗告人前因違反槍砲彈藥刀械管制條例案件，經
    判處有期徒刑七月確定。因合於九十六年罪犯減刑條例減刑
    之規定，嗣經臺灣高等法院臺南分院檢察署聲請本院以96年
    度聲減字第1200號裁定減為有期徒刑3月又15日，併科罰金7
    萬5千元在案。其所受有期徒刑宣告部分，經比較其行為時
    與裁判時刑法第41條易科罰金要件之規定，以裁判時法即90
    年1月10日修正施行之刑法第41條之規定較有利於抗告人，
    自應適用該條規定予以諭知易科罰金之折算標準。
四、從而，抗告人所提抗告，非無理由。爰依刑事訴訟法第408
    條第2項前段，將原裁定予以更正如主文所示。
中　　華　　民　　國　　96　　年　　9　　月　　29　　日
                  刑事第六庭    審判長法　官  蔡崇義
                                      法　官  董武全
                                      法　官  曾文欣
以上正本證明與原本無異。
如不服本裁定，應於收受本裁定後五日內向本院提出抗告狀。
　　　　　　　　　　　　　　　　　　　書記官  李育儒
中　　華　　民　　國　　96　　年　　10 　月　　1　　 日
